臺灣彰化地方法院民事判決　九十二年度重訴字第二二八號
　　原　　　告　　甲○○
　　訴訟代理人　　魏朝煥律師
　　被　　　告　　乙○○
　　　　　　　　　　　　　　居.
右當事人間請求返還借款事件，本院於民國九十三年一月八日言詞辯論終結，判決如
左：
    主      文
被告應給付原告新台幣玖佰萬元及自民國九十二年四月九日起至清償日止，按年息百
分之五計算之利息。
本判決於原告以新台幣參佰萬元為被告供擔保後得假執行，但被告如以新台幣玖佰萬
元為原告預供擔保，得免為假執行。
訴訟費用由被告負擔。
    事      實
甲、原告方面：
一、聲明：除假執行擔保金額及免為假執行部分外，如主文所示。
二、陳述：被告自民國（下同）九十年七月三十一日起至九十二年三月三日止陸續向
    原告借款，並請求原告以銀行電匯方式匯入被告所開立帳戶內，合計匯款金額新
    台幣（下同）三千九百十七萬六千元，此有匯款回條聯五十八紙可證。被告簽發
    以台中商業銀行彰化分行為付款人、號碼及金額如附表所示之支票共十三紙、合
    計金額九百萬元，交付原告作為返還上開部分借款之用。詎原告於九十二年四月
    八日、九日分別提示上開票據，卻均未獲付款。按稱消費借貸者，謂當事人一方
    移轉金錢或其他代替物之所有權於他方，而約定他方以種類、品質、數量相同之
    物返還之契約；借用人應於約定期限內，返還與借用物種類、品質、數量相同之
    物，民法第四百七十四條第一項、第四百七十八條前段分別定有明文。原告貸予
    被告三千九百十七萬六千元，被告則以上開十三紙支票作為返還部分借款之用，
    屆期原告未獲兌領，爰依上開規定請求原告返還上開支票所載借款九百萬元。
三、證據：提出電匯款項交付表、匯款回條聯影本五十八紙、支票及退票理由單明細
    表、支票及退票理由單各十三紙（以上均影本）為證。
乙、被告方面：被告未於言詞辯論期日到場，據其以前於準備程序所為聲明及陳述略
    稱：
一、聲明：
（一）原告之訴及假執行之聲請均駁回。
（二）如受不利判決，願供擔保請准宣告免為假執行。
二、陳述：
（一）支票上的簽名及蓋章都是被告親自所為的。原告確實有匯款入被告的帳戶。被
      告之前有向原告買佛像，再請原告將其他神佛像也鎏金，原告騙被告，都沒有
      再鎏金。
（二）被告是請原告幫被告作溪湖墓園所有神佛銅像的鎏金工作，被告有用美國的房
      子及溪湖的兩棟房子、彰化客運的股票、台中實業公司的股票、彰化有線的股
      票、台中商業銀行等股票賣出去的錢，支付溪湖墓園鎏金工作的酬金，在上開
      房屋及股票未變現之前被告確實有請原告來幫被告調錢，被告是陸續開支票給
      原告。但是原告實際上沒有施作任何在現場的鎏金工作，原告整個鎏金工作是
      個騙局，甚至破壞原有鎏金神佛像即噴漆上佛，原告怕被人知道，原告將原有
      的金銀線條之衣物弄成黑色來掩蓋原告噴漆的痕跡，被告曾經支付的幾千萬元
      的款項給原告作鎏金的工程，但是原告實際上都沒有鎏金。原告拿被告的錢購
      買ＢＭＷ的車子還養小老婆、跑山車。原告還另外在未經被告委任的情況下，
      盜取被告的土地所有權狀。被告的電話有被監聽，曾有一位自稱「主任檢察官
      薛」的人打電話到被告家，來恐嚇被告。原告也有與台北澳門幫的人有勾結。
      被告是開票請原告幫被告調錢，原告告訴被告說利息是按年息百分之三十六計
      算。
（三）對本件原告主張：被告向其借款三千九百十七萬零六千元，暨被告簽發附表所
      示金額共九百萬元支票作為返還借款均不獲付款等情，被告清楚表示：對於原
      告所言及請求，全部反對、異議，並即將對其提出重大刑事控訴多案。說明：
  １、原告主張上開匯款係被告向其借款與事實不符。蓋在匯款之同一時期內，被告
      亦開具支票交付原告代為應付短期需付款，金額亦累積數千萬元，故本件借款
      「是本人向本人借款」。
  ２、原告實為一詐欺、狡詐、陰險、貪婪、揮霍、無法無天之歹徒，更有勾結黑道
  　　、暴力討帳公司對被告恩將仇報，圖謀我命我財之殘忍凶犯，公然盜竊被告土
      地所有權狀等，將另提訴。
  ３、原告一再公開詐騙被告溪湖孝親公園群之玉皇大帝等神佛銅像，皆「為之鎏金
      」，但是原告實際上沒有施作任何現場的鎏金工作，原告整個鎏金工作是個騙
      局，甚至破壞原有鎏金神佛像即噴漆上佛，原告一再向被告請款，欺騙神明、
      楊家祖先。
  ４、至今原告為被告提供神佛銅像價值約八百萬元，卻要求近四千萬元款項，且至
      今未給被告神佛像清單，原告並詐騙（含盜取）被告現金、股票、權狀等。
三、證據：聲請訊問證人廖副理、薛維平。
　　理　 　由
一、本件被告經合法通知，未於言詞辯論期日到場，核無民事訴訟法第三百八十六條
    所列各款情形，爰依原告之聲請，由其一造辯論而為判決。
二、本件原告主張：被告於九十年七月三十一日起至九十二年三月三日止陸續向原告
    借款三千九百十七萬六千元，被告為清償上開部分借款，於九十二年初陸續開具
    如附表所示金額合計九百萬元支票交付原告，惟原告於九十二年四月八日、九日
    分別提示上開支票未獲兌領，爰依民法第四百七十四條第一項、第四百七十八條
    前段請求被告返還上開借款九百萬元等語；被告則以：原告匯款給被告之同一時
    期內，被告亦開具支票交付原告代為應付短期需付款金額亦累積數千萬元，本件
    係其「本人向本人借款」。原告向被告承攬銅製佛像鎏金工程，被告並已支付原
    告數千萬元工程費用，但原告卻圖欺瞞他人未予鎏金即噴漆掩飾，原告自對被告
    有詐欺行為，原告對被告更有竊取土地所有權狀情事，被告電話遭監聽、也受原
    告派人恐嚇，原告也有勾結黑道等語，資為抗辯。
三、經查，原告主張：被告於九十年七月三十一日起至九十二年三月三日止陸續向原
    告借款三千九百十七萬六千元，被告為清償上開部分借款，於九十二年初陸續開
    具如附表所示金額合計九百萬元支票交付原告，惟原告於九十二年四月八日、九
    日分別提示上開支票未獲兌領等情，業據原告提出電匯款項交付表、匯款回條聯
    影本五十八紙、支票及退票理由單明細表、支票及退票理由單各十三紙（以上均
    影本）為證。被告除對上開匯款金額不爭執外，並自認：附表所示支票上的簽名
    及蓋章都是其親自所為，原告確實有匯款入其帳戶，確實曾請原告幫忙調錢等語
    （見本院卷第八十九頁至第九十頁），堪信為真實。被告雖以上詞置辯，然查：
（一）被告辯稱：原告匯款給被告之同一時期內，被告亦開具支票交付原告代為應付
      短期需付款，金額亦累積數千萬元等情，並未舉證以實其說，亦為原告所否認
      。且其抗辯之上情縱令屬實，經核亦係其本於與原告間別一法律關係所交付被
      告之款項，與本件借款關係無涉，被告辯稱：本件係其「本人向本人借款」云
      云，自無足取。本件被告既自認其係立具附表所示支票請被告幫忙調錢，則本
      件原告憑附表所示支票與上開匯款回條聯，作為兩造借款關係之證明，請求被
      告返還附表所示支票金額合計九百萬元之借款，於法洵屬有據。
（二）被告另辯稱：原告為一詐欺、狡詐、陰險、貪婪、揮霍、無法無天之歹徒，更
      有勾結黑道、暴力討帳公司對被告恩將仇報，圖謀我命我財之殘忍凶犯，並公
      然盜竊被告土地所有權狀；原告一再公開詐騙被告溪湖孝親公園群之玉皇大帝
      等神佛銅像，皆為之鎏金，但是原告實際上沒有施作任何現場的鎏金工作，原
      告整個鎏金工作是個騙局，甚至破壞原有鎏金神佛像即噴漆上佛，原告一再向
      被告請款，欺騙神明、楊家祖先，至今原告為被告提供神佛銅像價值約八百萬
      元，卻要求近四千萬元款項，且至今未給被告神佛像清單，原告並詐騙（含盜
      取）被告現金、股票、權狀。被告電話遭監聽、也受原告派人恐嚇等情，亦未
      舉證以實說，且與兩造本件借款關係之標的及防禦方法不相牽連，經核亦屬被
      告得否另訴主張權利之別一問題，是被告上開所辯，均不足為其有利之認定。
四、按借用人應於約定期間內，返還與所借用物種類、品質、數量相同之物，民法第
    四百七十八條前段定有明文。被告未依約返還借款，既如前述，從而原告依據消
    費借貸之法律關係，請求被告返還借款九百萬元，及自九十二年四月九日起至清
    償日止按年息百分之五計算之利息，為有理由，應予准許。
五、被告聲請訊問證人廖副理、薛維平，除就證人廖副理部分，並未提出證人之真實
    姓名，顯有未合外，被告亦均未陳明上開證人之住址以供通知，且本件事證已臻
    明確，被告上述證據方法，經核與本院上開論斷無涉，爰不予調查，附此敘明。
六、兩造分別陳明願供擔保，聲請宣告假執行，或免為假執行，經核均無不合，爰分
    別酌定相當之擔保金額宣告之。
七、結論：原告之訴為有理由，依民事訴訟法第三百八十五條第一項前段、第七十八
    條、第三百九十條第二項、第三百九十二條第二項，判決如主文。
中　　　華　　　民　　　國　　九十三　　年　　　一　　月　　　十五　　　日
                                        民事第一庭
~B審判長法官　林金灶
~B　　　法官　鄭舜元
~B      法官　王昌鑫
右為正本係照原本作成。
如對本判決上訴，應於判決送達後二十日內向本院提出上訴狀。
~B法院書記官　張俞文
中　　　華　　　民　　　國　　九十三　　年　　　一　　月　　　十五　　　日
附表：
 ┌───────────┬───────┬─────────┐
 │  　支  票  號  碼    │　發  票  日  │票面金額（新台幣）│
 ├───────────┼───────┼─────────┤
 │ＣＡＡ0000000  │９２．１．３１│         五十萬元 │
 ├───────────┼───────┼─────────┤
 │ＣＡＡ0000000  │９２．１．３１│         五十萬元 │
 ├───────────┼───────┼─────────┤
 │ＣＡＡ0000000  │９２．１．３１│         五十萬元 │
 ├───────────┼───────┼─────────┤
 │ＣＡＡ0000000  │９２．１．３１│         五十萬元 │
 ├───────────┼───────┼─────────┤
 │ＣＡＡ0000000  │９２．１．３１│         一百萬元 │
 ├───────────┼───────┼─────────┤
 │ＣＡＡ0000000  │９２．１．３１│         五十萬元 │
 ├───────────┼───────┼─────────┤
 │ＣＡＡ0000000  │９２．２．２８│         五十萬元 │
 ├───────────┼───────┼─────────┤
 │ＣＡＡ0000000  │９２．３．１５│         一百萬元 │
 ├───────────┼───────┼─────────┤
 │ＣＡＡ0000000  │９２．３．１５│         一百萬元 │
 ├───────────┼───────┼─────────┤
 │ＣＡＡ0000000  │９２．３．３１│         一百萬元 │
 ├───────────┼───────┼─────────┤
 │ＣＡＡ0000000  │９２．３．３１│         五十萬元 │
 ├───────────┼───────┼─────────┤
 │ＣＡＡ0000000  │９２．３．３１│         五十萬元 │
 ├───────────┼───────┼─────────┤
 │ＣＡＡ0000000  │９２．３．３１│         一百萬元 │
 └───────────┴───────┴─────────┘
